臺灣高等法院刑事裁定
109年度侵聲再字第3號
再審聲請人    
即受判決人
之配偶      林芳綺

代  理  人  徐松龍律師
            簡旭成律師
受判決人    蕭宇清



上列聲請人因妨害性自主案件，對於本院107年度重侵上更一字
第2號，中華民國107年6月28日第二審確定判決（臺灣新北地方
法院105年度侵訴緝字第1號，起訴案號：臺灣新北地方檢察署96
年度偵字第14909號），聲請再審，本院裁定如下：
    主  文
再審之聲請駁回。 
    理  由
一、再審聲請意旨略以：再審聲請人甲○○為受判決人即被告乙○○
    之配偶，受判決人因犯強制性交罪，經本院以107年度重侵
    上更一字第2號判決處有期徒刑3年6月，經上訴最高法院以1
    07年度台上字第3732號判決駁回上訴確定。再審聲請人於本
    案判決確定後，因發現新事實、新證據，足以動搖原確定判
    決所認定之犯罪事實，爰對該確定之本院107年度重侵上更
    一字第2號刑事判決（下稱原確定判決），依刑事訴訟法第4
    20條第1項第6款、第3項之規定，聲請再審，並主張再審理
    由如下：
　㈠受判決人即被告乙○○（下稱被告）經本院107年度重侵上更一
    字第2號判決認定犯強制性交罪，於理由欄略謂：本案被告
    於Ａ女（姓名年籍詳卷）因感情及金錢問題正處於徬徨無助
    之際，佯以宗教鬼魅之說，使Ａ女聽從其言，先至龍山寺祭
    拜，再一同返回Ａ女住處，以上開言語舉動對Ａ女施以催眠，
    使Ａ女逐漸全身無力、昏沉欲睡，衡諸社會常情事理，顯然
    欠缺社會相當性，且又不顧Ａ女先前已有反抗之舉，仍於Ａ女
    無力抗拒之際，逕自褪去Ａ女衣物，撫摸Ａ女胸部、吸吮Ａ女
    陰部，並以陰莖插入Ａ女陰道，自屬以違反Ａ女意願之方法對
    Ａ女為性交行為，縱令Ａ女嗣於性交過程中陷入昏睡不省人事
    ，仍無礙於其強制性交行為之認定。又Ａ女於案發後經警採
    集其尿液及血液檢體，送請臺北榮民總醫院檢驗結果，除呈
    現MDMA、MDA陽性反應外，並未檢出含安眠劑或FM2代謝物等
    成分，有該院臨床毒物科檢驗報告1份附卷可稽（見偵查卷
    第99至100頁），足見案發時Ａ女體內除MDMA成分外，並無安
    眠劑或類似藥劑之成分，依法務部法醫研究所105年10月5日
    法醫毒字第10500053040號函附參考資料（見本院侵上訴字
    卷第166至168頁）以口服MDMA後會有軟弱無力、疲倦等副作
    用，MDMA至多僅使Ａ女出現軟弱無力、疲倦等生理症狀，尚
    不致造成Ａ女全身無力、昏沉欲睡，甚至陷入昏睡不省人事
    ，自無從認定被告係利用Ａ女受MDMA影響不知或不能抗拒，
    而乘機對Ａ女為性交行為等語。但原確定判決所指未檢出含
    安眠劑或FM2代謝物等成分，乃係臺北榮民總醫院檢驗報告
    以氣相層析質譜分析法（GC/MS)，檢驗是否有FM2代謝物，
    而經確認FM2檢驗結果為陰性，然從該報告第四項鹼性類藥
    物篩檢檢驗結果，Ａ女體內有抗憂鬱症及其代謝物、苯二氮
    平類鎮定安眠劑之代謝物反應，且Ａ女於偵查中亦稱「我因
    為睡不好，所以有吃過一粒眠」（見偵查卷第63頁），長期
    使用「一粒眠」，只要超過四周以上，將對其記憶力、注意
    力等造成障礙。若併用其他藥物，如酒精或搖頭丸等藥物，
    將對智力造成損害。而若長期使用會產生耐藥性、依賴性及
    出現嗜睡、步履不穩、注意力不集中、記憶力和判斷力減退
    等症狀，突然停藥亦會產生戒斷症候群。單純只是使用過量
    患者，大都呈現肌肉過度鬆弛及深度睡眠狀態(中正大學防
    制藥物濫用教育中心網頁資料，本院107年度重侵上更一字
    第2號卷第40頁），是以Ａ女疲憊欲睡，乃是當時其有服用安
    眠藥等成分之藥物，並非被告有施用催眠所致，該項事實及
    證據均為原審判決所漏未發現，單獨判斷，足認受有罪判決
    之人應受無罪之判決。
　㈡與其他先前證據綜合判斷：
　⒈原確定判決於準備程序所整理之爭點原本為被告是否有以宗
    教、鬼魅等方式影響Ａ女性自主決定自由，但於判決時卻改
    以檢察官、前一二審判決及最高法院發回時所未提及之催眠
    方法認定犯罪事實，違反準備程序整理之爭點，也未使檢察
    官、辯護人就催眠手段為充分辯論及調查證據，而Ａ女於偵
    查中證稱「我當時雖然全身無力，可是我意識是清楚的，我
    知道發生的事情，只是無力抵抗」、「問我有無看到草原大
    海及峭壁，我說沒有，...他還是問我有無看到大海等三樣
    東西，我還是說沒有」、「的確沒進入催眠狀態，我沒看到
    他問我的草原等」（見偵卷第12、41、44頁），上開Ａ女證
    詞均明白表示未被催眠成功，更顯見疲倦無力乃自行施用毒
    品造成，與被告無關，是以卷內所存關於有無施用催眠之證
    據，乃未經調查評價之新證據。且按用語言使人陷入昏迷之
    催眠能力並非一般人之能力，目前是否真正有有效之催眠，
    尚無科學實證，且未經台灣精神醫學及臨床諮商心理學界承
    認，而於國内外及坊間亦無經認証之協會及機構，司法實務
    上更乏此類案例。被告自警詢時起始終表示不會催眠，原確
    定判決認被告有對Ａ女催眠，顯與事實不符。
　⒉另Ａ女有長期服用搖頭丸之情事（見偵卷72頁檢驗報告），然
    於偵查中向檢察官謊稱：「我在酒店上班，我很久以前約18
    歲時有吸毒..現在已經沒有施用了」（偵卷43頁），而從Ａ
    女之檢驗報告，正應證其同時有服用安眠藥與搖頭丸（如前
    所述，見偵卷71〜73頁）。告訴人Ａ女之證詞既有諸多不實，
    包含其隱瞞其因吸食毒品及一粒眠導致全身無力，且其自承
    有膜拜狐仙、豬哥神等事實，顯然無要求受判決人為其驅除
    鬼神之理由，其證詞反覆自已影響於Ａ女所為不利於受判決
    人之指訴憑信性之判斷，則Ａ女於檢察官訊問時所指之情形
    是否實在？有無瑕疵存在？是否與事實相符？有無其他補強
    證據可佐？仍不無疑義。原確定判決理由以案發時Ａ女體內
    驗出MDMA成分反應，並引用法務部法醫研究所105年10月5日
    法醫毒字第10500053040號函所附有關施用MDMA副作用之參
    考資料，推論Ａ女出現軟弱無力、疲倦等生理症狀，進而遭
    被告實行催眠術而陷入昏睡不醒人事等情。惟依衛生福利部
    食品藥物管理署105年10月7日FDA管字第1059906366號函文
    （下稱衛生福利部105年10月7日回函）：「MDMA屬於中樞神
    經興奮劑，在精神方面的影響包括焦慮、害怕、憂鬱，會產
    生妄想之精神病症，生理的影響包括引起交感神經之亢奮而
    產生高溫症候群」等語，可見施用MDMA所導致的交感神經亢
    奮，故Ａ女服用MDMA後，根本不致出現軟弱無力、疲倦等生
    理症狀，反而應更為亢奮難以入睡，是Ａ女指遭被告催眠而
    昏睡、無意識，乃與事實不符。原確定判決未將衛生福利部
    105年10月7日回函列為證據，然該回函係對被告有利之新證
    據，可使被告受無罪或輕於原判決所認罪名。
　⒊原確定判決雖以證人唐○琪（姓名年籍詳卷）以佐證Ａ女證述
    確有遭被告性侵害之事實，及Ａ女非使被告遭受刑事訴追或
    處罰之指述，應可採信之補強證據。然上揭證人並未親眼目
    賭被告對Ａ女為性侵害之事實，僅轉述聽聞自Ａ女於審判外向
    其等陳述遭被告性侵害之情節，乃屬傳聞證言，自難遽為判
    斷Ａ女指訴真實性無訛之確切佐證。就此本件一審無罪判決
    亦認為：「證人唐○琪雖於偵查及本院審理中證稱：Ａ女案發
    隔天有告訴伊是被告要Ａ女聞他從口中呼出來的氣息，Ａ女聞
    了之後就不能動，被告還有念咒語，之後Ａ女就被被告性侵
    ，Ａ女也稱她被性侵時，還有知覺，只是不能動，伊於案發
    時並不在場，當時伊去上班，上情都是聽Ａ女轉述等語（見
    偵卷第62頁、一審卷第99至101頁、第104頁），足見證人唐
    ○琪上揭證述内容，僅係轉述其聽聞Ａ女述說遭被告性侵害之
    傳聞供述，並非係出於證人唐○琪本身親身見聞所得，本質
    上與證人Ａ女之證述係具有同一性或重複性之「累積證據」
    ，尚難據以作為佐證前揭證人Ａ女證述之補強證據，而為被
    告不利之認定」（一審判決書第8頁第五點）。縱使認有補
    強證據，其補強證據之範圍僅止於前揭龍山寺階段，而於本
    件事發經過並不足以証明。
　⒋而依證人唐○琪證稱，Ａ女係與男友不和吵架，方有急性壓力
    反應及服用安眠藥物過量自殺急救之情事，蓋據證人唐○琪
    證稱：「Ａ女很開朗，自從她交了男友後，精神才開始有變
    化，因為她男友對她不太好」（見偵卷第60頁）、「我親眼
    看到Ａ女和他男友講完電話後就狂吃安眠藥，還有一直哭」(
    見偵卷第62頁），故非可認為其自殺係受判決人因違反其意
    願與其性交而有心理受創之反應。原確定判決對此有利被告
    證據，亦有漏未斟酌。
　⒌就喝洗衣精自殺及Ａ女哭泣，證人唐○琪於一審表示：「（檢
    察官問：被害人除了有吞食安眠藥自殺的狀況外，是否還有
    一次洗衣精的情形？）因為我把洗衣精放在冰箱，Ａ女誤食
    」、「吞洗衣精是誤食，可是吃安眠藥是自殺」、「（問：
    你剛剛講的洗衣精是放冰箱嗎？)是我放在冰箱」、「（你
    還記得Ａ女跟她男朋友是否會常常吵架？)好像有」、「（吵
    架以後Ａ女的反應是怎樣?)哭」（見一審卷第102至104頁）
    ，是以上該證人唐○琪一再表示：Ａ女係誤食洗衣精及其哭泣
    吞安眠藥係因與男友吵架，然原確定判決卻稱Ａ女係因遭性
    侵壓力反應而喝洗衣精吞安眠藥，顯有證據資料不符。另依
    Ａ女於馬偕醫院96年7月4日病歷中記載：Ａ女本人表示於1年
    多前即因為憂鬱情緒、失眠及自傷行為（割腕）在萬芳醫院
    持續就醫等語（見偵卷第142頁），且Ａ女確有於95年2月、3
    月間至萬芳醫院精神科就診之紀錄，亦有該院105年2月4日
    萬院醫病字第0960003274號函檢附之Ａ女病歷資料1份在卷可
    參（見一審卷第66頁、第70至71頁、第75至76頁），另Ａ女
    於警詢及偵查中即稱其本係因精神狀況不好所以才想算命看
    看，有金錢和感情的問題，那一陣子本就有自殺念頭等語（
    見偵卷第12頁、第39至40頁），可見Ａ女於案發前本有於精
    神科就診之紀錄，於案發前不久更係因感情問題而萌生算命
    想法，本即存有自殺念頭,復依證人唐○琪前揭證述，Ａ女與
    其男友本即相處不順，Ａ女服用安眠藥物過量該次事件，亦
    係發生在Ａ女輿其男友講完電話後，是Ａ女於案發後出現之上
    述喝洗衣精或呑含安眠藥物過量等激烈舉止之原因所在多有
    ，係因其本身原有壓力、或係因感情不順所致，並非遭受被
    告性侵害所出現之壓力反應(同見解見一審判決書第9至10頁
    第九行）。
　㈢綜上，被告於原確定判決審理時因未發現前開事實或證據，
    致未主張該有利於己之情事，始被判處罪刑確定。為此，再
    審聲請人為被告之利益依法聲請再審，請裁定准予開始再審
    等語。
二、按有罪之判決確定後，因發現新事實或新證據，單獨或與先
    前之證據綜合判斷，足認受有罪判決之人應受無罪、免訴、
    免刑或輕於原判決所認罪名之判決者，為受判決人之利益，
    固得依刑事訴訟法第420條第1項第6款規定聲請再審；然該
    所稱的新事實或新證據，須確實足以動搖原確定判決所認定
    之犯罪事實，亦即學理上所謂的確實性（或明確性、顯著性
    ）要件，且是否符合此項要件，其判斷，當受客觀存在的經
    驗法則、論理法則所支配，並非聲請人任憑主觀、片面自作
    主張，就已完足；倘提出所主張之新事實或新證據，單獨或
    與先前之證據綜合判斷，尚無法產生合理懷疑，不足以動搖
    原確定判決所認定之事實者，亦無准予再審之餘地。次按經
    法院認無再審理由而以裁定駁回後，不得更以同一原因聲請
    再審，刑事訴訟法第434條第3項亦有明文。所謂「同一原因
    」，係指同一事實之原因而言；是否為同一事實之原因，應
    就重行聲請再審之事由暨其提出之證據方法，與已經實體上
    裁定駁回之先前聲請，是否完全相同，予以判斷，若前後二
    次聲請再審原因事實以及其所提出之證據方法相一致者，即
    屬同一事實之原因，自不許其更以同一原因聲請再審（最高
    法院107年度台抗字第1166號裁定意旨參照）。又聲請再審
    之理由，如僅對原確定判決認定事實爭辯，或對原確定判決
    採證認事職權行使，任意指摘，或對法院依職權取捨證據持
    相異評價，即使予以審酌，亦無法動搖原確定判決，自非符
    合刑事訴訟法第420條第1項第6款、第3項所定提起再審之要
    件。
三、經查：　　
　㈠原確定判決認被告犯本件強制性交罪，係以被告之供述、被
    害人Ａ女及證人唐○琪之證言，佐以內政部警政署刑事警察局
    96年7月9日刑醫字第0960093732號鑑驗書、受理疑似性侵害
    事件驗傷診斷書、監視錄影畫面翻拍照片、現場蒐證照片及
    被害人算命時之手寫資料等件，參諸被害人於案發當日凌晨
    清醒後，旋即通知男友陪同報警並驗傷採證，且被害人案發
    後確出現憂鬱情緒、自殺意念及企圖、失眠等急性精神異狀
    ，多次前往馬偕紀念醫院就醫，主訴受本案性侵害影響及刺
    激，及被害人案發後未向被告求償，嗣亦未到庭提出何等要
    求等情，認被告於被害人因感情及金錢問題處於徬徨無助之
    際，佯以宗教鬼魅之說，使被害人聽從其言，先至龍山寺祭
    拜，再一同返回被害人住處，又以言語、舉動對被害人施以
    催眠，使被害人逐漸全身無力、昏沉欲睡，復不顧被害人前
    已有反抗之舉，於被害人無力抗拒之際，以違反被害人意願
    之方法對被害人為性交行為，所為係犯刑法第221條第1項強
    制性交罪，並對被告之辯解逐一指駁，詳為說明捨棄不採之
    理由，有原確定判決書在卷足憑，並經本院調取全卷核閱無
    訛，已具體說明認定被告犯強制性交罪之犯罪事實所憑證據
    及得心證之理由，且無違反證據法則、論理法則及經驗法則
    之情形。
　㈡聲請意旨雖以臺北榮民總醫院檢驗報告第四項鹼性類藥物篩
    檢檢驗結果，Ａ女體內有抗憂鬱症及其代謝物、苯二氮平類
    鎮定安眠劑之代謝物反應，且Ａ女於偵查中亦稱「我因為睡
    不好，所以有吃過一粒眠」（見偵查卷第63頁），並參酌卷
    內之中正大學防制藥物濫用教育中心網頁資料關於長期使用
    「一粒眠」之研究，主張Ａ女疲憊欲睡，乃是當時其有服用
    安眠藥等成分之藥物，並非受判決人有施用催眠所致，此等
    新證據為原審判決漏未發現，足認受有罪判決之人應受無罪
    之判決云云。但查：
　⒈Ａ女之尿液及血液檢體經臺北榮民總醫院臨床毒物科檢驗，關
    於「苯二氮平類鎮定安眠劑血清檢驗」項目中，該實驗室可
    檢出之藥物，定量部分包含FM2及其代謝物、Nitrazepam、d
    iazepam、Alprazolam及其代謝物、bromazepam、chlordiaz
    epoxide、clonazepam、estazolam、flurazepam代謝物、lo
    razepam、midazolam、nordiazepam、oxazepam、triazolam
    等，定性部分包含Nimetazepam等，檢驗結果為「未檢出」
    ；關於「苯二氮平類鎮定安眠劑尿液檢驗」項目，其說明欄
    敘及「初篩檢驗閾值（ng/ml）Nitrazepam：200」、「本實
    驗室確認可檢出之藥物 7-aminoflunitrazepam」，而此項
    目之檢驗結果為「初步篩檢，苯二氮平類鎮定安眠劑陽性」
    ，「確認檢驗，7-aminoflunitrazepam（FM2代謝物）陰性
    」，並非僅就「FM2代謝物」為檢驗，有檢驗報告在卷可查
    （見偵卷第99頁），再審聲請意旨容有誤認。且Ａ女於96年7
    月13日偵查中僅證稱：「因為我睡不好，所以吃過1次一粒
    眠，是在我去馬偕醫院7月4日當天，我現在還是有吃一粒眠
    ，因為事發後我睡不到2小時就會醒來…」等語（見偵卷第63
    頁），並未證稱案發當日（96年6月13日）亦有服用一粒眠
    。再審聲請人執Ａ女上開所述服用一粒眠及提出之國立中正
    大學防制藥物濫用藥物教育中心網頁關於使用一粒眠之症狀
    等資料（見本院更一審卷第40頁），自不足為有利於受判決
    人之認定。
　⒉又再審聲請人雖依臺北榮民總醫院檢驗報告第四項鹼性類藥
    物篩檢可定性檢出之藥物，其檢驗結果有Benzodiazepine's
     metabolite（苯二氮平類鎮定安眠劑之代謝物），主張Ａ女
    疲憊欲睡，乃是當時其有服用安眠藥等成分之藥物所致，但
    國內常見可取得之苯二氮平類藥物之血清檢驗結果並未檢出
    ，已如前述，雖苯二氮平類藥物種類繁多，但該報告第四項
    僅為定性檢驗，只能顯示含有要檢出之鹼性類藥物此物質，
    但無法顯示該物質之含量，而依被告、Ａ女歷來所述，均未
    稱Ａ女因藥劑作用而陷入不知或不能抗拒之情況，是再審聲
    請人認Ａ女當時疲憊欲睡，是受其服用安眠藥物所致乙節，
    尚難憑採。又刑法第221條第1項之強制性交罪與同法第225
    條第1項之乘機性交罪，法定刑均為3年以上10年以下有期徒
    刑，二者主要區別在於犯人是否施用強制力及被害人不能抗
    拒之原因如何造成，為其判別之標準。如被害人不能抗拒之
    原因，為犯人所故意造成者，應成立強制性交罪，如被害人
    不能抗拒之原因，非出於犯人所為，且無共犯關係之情形，
    僅於被害人心神喪失或其他相類之情形不能抗拒時，犯人乘
    此時機以行性交行為者，則應依乘機性交罪論處。原確定判
    決於事實及理由內已說明被告是佯以宗教鬼魅之說，使Ａ女
    聽從其言、任其擺佈，兼以言語、舉動對Ａ女催眠，違反Ａ女
    之意願對Ａ女強制性交，並未採信被告所稱合意性交之辯解
    ，縱如再審意旨所稱Ａ女當時受不明之苯二氮平類鎮定安眠
    劑影響，則以Ａ女併受藥物影響而昏沉欲睡之結果，更無從
    認定Ａ女係在自由意志下自願與被告為性交行為，是再審聲
    請人此項證據主張，顯無從動搖原確定判決，不足使受有罪
    判決之人應受無罪、或輕於原判決所認罪名之判決。
　㈢再審聲請意旨以催眠術乃不具科學實證之方術，被告也不會
    催眠術，而Ａ女隱瞞長期服用搖頭丸之事實，其亦證述未被
    催眠成功，更顯見疲倦無力乃自行施用毒品造成，與被告無
    關，此乃原審所未調查評價之新證據云云。但查被告自承前
    往Ａ女住處查看靈異現象、在床上為Ａ女催眠，以了解Ａ女之
    前世今生，於催眠過程中曾詢問Ａ女是否看見草原、大海等
    情，與Ａ女所證情節相符，是以原確定判決認定本件被告基
    於強制性交之犯意，佯以宗教鬼魅之說，使Ａ女聽從其言、
    任其擺佈，兼以上述言語、舉動對Ａ女施以催眠，終致Ａ女漸
    感全身無力、昏沉欲睡，再對Ａ女強制性交得逞，並非無據
    。即使如再審聲請人所稱Ａ女服用MDMA或不明之苯二氮平類
    鎮定安眠劑，亦為促成Ａ女於上訴人催眠過程中，漸感全身
    無力、昏沉欲睡之因素之一，不能謂被告對Ａ女性交係出於
    雙方合意為之。
　㈣至於再審聲請意旨以Ａ女證詞反覆無可採信，證人唐○琪之證
    述為聽聞Ａ女轉述之累積證據，不足以補強Ａ女關於本案事發
    經過之證詞，又依證人唐○琪所證，Ａ女服用安眠藥過量自殺
    而送醫急救及喝洗衣精係因與男友吵架，而依馬偕醫院病歷
    所載，Ａ女於本案發生前1年餘，及因憂鬱情緒、失眠、自傷
    行為，持續在萬芳醫院就醫，非可認其自殺及情緒反應係受
    判決人因違反其意願與其性交而有之心理受創反映云云，但
    查證人唐○琪之證述，係證明案發前其與Ａ女同赴上開命相館
    與被告接觸之情形，暨案發後Ａ女之身心狀況，均屬其親身
    經歷見聞之客觀背景事實，並得憑以佐證Ａ女證詞之真實性
    。又Ａ女於本案發生後，更出現急性壓力性反應
    之憂鬱性疾患，且一再主訴受本案性侵害影響及刺激等節，
    亦有馬偕醫院診斷證明書及病歷附卷可稽（見偵查卷第134
    至135頁、第144頁、第148頁），自堪認Ａ女於案發後出現
    之上開精神異狀確與本案有關，均經原確定判決於理由中說
    明。再審聲請人及被告於本院訊問時所陳述對於原確定判決
    所引證據證明力之意見，無非係對於事實審法院依職權所為
    取捨證據、認定事實之理由持相異評價，再次爭辯，核與刑
    事訴訟法第420條第1項第6款規定之再審要件不符。至於再
    審聲請人復以書狀追加主張衛生福利部105年10月7日函屬「
    新證據」乙節，曾經本院以108年度侵聲再字第33號認無再
    審理由而以裁定駁回，即使與前開所指「新事證」綜合判斷
    ，亦不構成開啟再審之事由，自不得更以同一原因聲請再審
    ，併此敘明。
四、綜上，本件聲請意旨所指證據，無論單獨或與先前已經存在
    卷內之各項證據資料綜合判斷觀察，均難認可產生合理懷疑
    而足以動搖原有罪確定判決，不足認受有罪判決之人應受無
    罪或輕於原判決所認罪名之判決。再審聲請人及被告其餘對
    於原確定判決所引證據證明力之意見，無非係對於事實審法
    院依職權所為取捨證據、認定事實之理由再次爭辯，核與刑
    事訴訟法第420條第1項第6款規定之再審要件不符。所提出
    之衛生福利部105年10月7日函曾經本院認無再審理由而以裁
    定駁回，不得更以同一原因聲請再審，因認本件再審部分不
    合法，部分無理由，應予駁回。
據上論斷，應依刑事訴訟法第433條、第434條第1項，裁定如主
文。
中　　華　　民　　國　　109 　年　　8 　　月　　31　　日
                  刑事第六庭  審判長法　官  劉方慈
                                    法　官  朱嘉川
                                    法　官  許曉微
以上正本證明與原本無異。
如不服本裁定，應於裁定送達後10日內向本院提出抗告狀。
                                    書記官  徐仁豐
中　　華　　民　　國　　109 　年　　8 　　月　　31　　日